--- 
title: "ابزارهای تحلیل مغز"
subtitle: "ابزارهای تحلیل مغز"
author:
  - محسن ابراهیمی
date: 
  - "`r format(Sys.time(), '%B, %Y')`"
documentclass: book
favicon: 
  - "./img/favicon.ico"
cover-image: 
  - "./img/cover.jpg"
site: bookdown::bookdown_site
url: https://mohsenebrahimy.ir/book/brain-analysis-tools/
classoption: openany
bibliography: 
  - bib/book.bib
  - bib/packages.bib
link-citations: yes
---

```{r setup, include=FALSE}
knitr::opts_chunk$set(
	echo = FALSE,
	fig.pos = "!ht",
	fig.align = "center",
	message = FALSE,
	warning = FALSE,
	out.width = "70%"
)
```

```{r include=FALSE}
source("R/library.R")
source("R/function.R")
```


پیش گفتار {-}
================================================================================

به همراه این کتاب می‌توانید یادگیری 
ابزارهای تحلیل مغز
را شروع کنید.
سعی کنید بعد از هر آموزش تمرینات مربوط به آن را انجام دهید.
نظرات و پیشنهادات خود را می‌توانید از طریق ایمیل
mohsenebrahimy.ir@gmail.com
برای بهبود کتاب به نویسنده ارسال کنید
تا در هر بروزرسانی اصلاحات صورت گیرد. این نسخه در تاریخ
**[`r date_gr_to_jl() |> digit_fa()`]{dir=ltr}**
بروزرسانی شده است.

::: {.center data-latex=""}
<center>
[<https://mohsenebrahimy.ir/book/brain-analysis-tools/>]{dir=ltr}
</center>
:::

امیدوارم این کتاب برایتان مفید باشد.

::: {.center data-latex=""}
<center>
**محسن ابراهیمی**
</center>
<br/>
<center>
**www.mohsenebrahimy.ir**
</center>
:::



